<!DOCTYPE html PUBLIC "-//W3C//DTD XHTML 1.0 Transitional//EN" "http://www.w3.org/TR/xhtml1/DTD/xhtml1-transitional.dtd">
<html xmlns="http://www.w3.org/1999/xhtml">
<head>
	<meta http-equiv="Content-Type" content="text/html; charset=iso-8859-1" />
	<title>Ymmärrä suomea</title>
	<style type="text/css" media="all">@import "css/styles.css";</style>
	<script type="text/javascript" src="swfobject.js"></script>
</head>
<body class="font-medium">
	<div id="main-wrapper">
		<div id="topbar"></div>
		<div id="main-menu">
			<table cellspacing="0" cellpadding="0" border="0" class="add-links"><tr>
				<td class="item"><img class="raquo" src="i/raquo.gif" alt="" height="7" width="4" /><a href="/ymmarra/index.php?moduli=sanakirja">Sanakirja</a></td>
				<td class="item"><img class="raquo" src="i/raquo.gif" alt="" height="7" width="4" /><a href="/ymmarra/index.php?moduli=verbit">Verbiluettelo</a></td>
				<td class="item"><img class="raquo" src="i/raquo.gif" alt="" height="7" width="4" /><a href="/ymmarra/index.php?moduli=kielioppi">Kielioppi</a></td>
			</tr></table>
			<table cellspacing="0" cellpadding="0" border="0"><tr>
				<td class="item"><img class="raquo" src="i/raquo.gif" alt="" height="7" width="4" /><a href="/ymmarra/index.php">Etusivu</a></td>
				<td class="item"><img class="raquo" src="i/raquo.gif" alt="" height="7" width="4" /><a href="/ymmarra/index.php?moduli=tekstit">Lukutekstit</a></td>
			</tr></table>
		</div>
		<div id="content">
			<table cellspacing="0" cellpadding="0" border="0" id="content-wrapper"><tr>
				<td>
					<div id="left-menu">
												<div class="header-verb"><span>Verbit</span></div>
						<div class="menu">
								<div class="init"><a href="/ymmarra/index.php?moduli=verbit&kirjain=a">A</a></div>
								<div class="init"><a href="/ymmarra/index.php?moduli=verbit&kirjain=e">E</a></div>
								<div class="init"><a href="/ymmarra/index.php?moduli=verbit&kirjain=h">H</a></div>
								<div class="init"><a href="/ymmarra/index.php?moduli=verbit&kirjain=i">I</a></div>
								<div class="init"><a href="/ymmarra/index.php?moduli=verbit&kirjain=j">J</a></div>
								<div class="init"><a href="/ymmarra/index.php?moduli=verbit&kirjain=k">K</a></div>
								<div class="init"><a href="/ymmarra/index.php?moduli=verbit&kirjain=l">L</a></div>
								<div class="init"><a href="/ymmarra/index.php?moduli=verbit&kirjain=m">M</a></div>
								<div class="init"><a href="/ymmarra/index.php?moduli=verbit&kirjain=n">N</a></div>
								<div class="init"><a href="/ymmarra/index.php?moduli=verbit&kirjain=o">O</a></div>
								<div class="init"><a href="/ymmarra/index.php?moduli=verbit&kirjain=p">P</a></div>
								<div class="init"><a href="/ymmarra/index.php?moduli=verbit&kirjain=r">R</a></div>
								<div class="init"><a href="/ymmarra/index.php?moduli=verbit&kirjain=s">S</a></div>
								<div class="init"><a href="/ymmarra/index.php?moduli=verbit&kirjain=t">T</a></div>
								<div class="init"><a href="/ymmarra/index.php?moduli=verbit&kirjain=u">U</a></div>
								<div class="init"><a href="/ymmarra/index.php?moduli=verbit&kirjain=v">V</a></div>
								<div class="init"><a href="/ymmarra/index.php?moduli=verbit&kirjain=y">Y</a></div>
								<div class="init"><a href="/ymmarra/index.php?moduli=verbit&kirjain=Ä">Ä</a></div>
						</div>					</div>
				</td>
				<td>
					<div id="main-content">
						<div id="path">
							<a href=".">Etusivu</a> &gt; <a href="/ymmarra/index.php?moduli=verbit&kirjain=A">A</a>						</div>
													<h1>ALISTAA</h1>
						<table cellspacing="0" cellpadding="0" border="0">
							<tr>
								<td colspan="2" style="padding-bottom:10px;"><strong>Aktiivin indikatiivi</strong></td>
							</tr>
							<tr>
								<td><pre>PREESENS                   
minä     alistan           
sinä     alistat           
hän      alistaa           
me       alistamme         
te       alistatte         
he       alistavat         

PASSIIVI
         alistetaan        

IMPERFEKTI                 
         alistin           
         alistit           
         alisti            
         alistimme         
         alistitte         
         alistivat         

PASSIIVI
         alistettiin       

PERFEKTI
olen     alistanut         
olet     alistanut         
on       alistanut         
olemme   alistaneet        
olette   alistaneet        
ovat     alistaneet        

PASSIIVI
on       alistettu         

PLUSKVAMPERFEKTI
olin     alistanut         
olit     alistanut         
oli      alistanut         
olimme   alistaneet        
olitte   alistaneet        
olivat   alistaneet        

PASSIIVI                   
oli      alistettu         
</pre></td>
								<td>&nbsp;&nbsp;&nbsp;</td>
								<td><pre>   KIELTOMUOTO
  en        alista
  et        alista
  ei        alista
  emme      alista
  ette      alista
  eivät     alista


  ei        alisteta

   
  en        alistanut
  et        alistanut
  ei        alistanut
  emme      alistaneet
  ette      alistaneet
  eivät     alistaneet


  ei        alistettu


  en    ole alistanut
  et    ole alistanut
  ei    ole alistanut
  emme  ole alistaneet
  ette  ole alistaneet
  eivät ole alistaneet


  ei    ole alistettu


  en    ollut  alistanut
  et    ollut  alistanut
  ei    ollut  alistunut
  emme  olleet alistaneet
  ette  olleet alistaneet
  eivät olleet alistaneet

                           
  ei    ollut  alistettu
</pre></td>
							</tr>
						</table>
						<table cellspacing="0" cellpadding="0" border="0">
							<tr>
								<td colspan="2" style="padding-bottom:10px;"><strong>Aktiivin konditionaali</strong></td>
							</tr>
							<tr>
								<td><pre>PREESENS 
minä     alistaisin        
sinä     alistaisit        
hän      alistaisi         
me       alistaisimme      
te       alistaisitte      
he       alistaisivat      

PASSIIVI
         alistettaisiin    

PERFEKTI
olisin   alistanut         
olisit   alistanut         
olisi    alistanut         
olisimme alistaneet        
olisitte alistaneet        
olisivat alistaneet        

PASSIIVI
olisi    alistettu         
</pre></td>
								<td>&nbsp;&nbsp;&nbsp;</td>
								<td><pre> 
  en        alistaisi
  et        alistaisi
  ei        alistaisi
  emme      alistaisi
  ette      alistaisi
  eivät     alistaisi


  ei        alistettaisi


  en    olisi  alistanut
  et    olisi  alistanut
  ei    olisi  alistanut
  emme  olisi  alistaneet
  ette  olisi  alistaneet
  eivät olisi  alistaneet


  ei    olisi  alistettu
</pre></td>
							</tr>
						</table>
						<table cellspacing="0" cellpadding="0" border="0">
							<tr>
								<td colspan="2" style="padding-bottom:10px;"><strong>Aktiivin potentiaali</strong></td>
							</tr>
							<tr>
								<td><pre>PREESENS
minä     alistanen         
sinä     alistanet         
hän      alistanee         
me       alistanemme       
te       alistanette       
he       alistanevat       

PASSIIVI
         alistettaneen     

PERFEKTI
lienen   alistanut         
lienet   alistanut         
lienee   alistanut         
lienemme alistaneet        
lienette alistaneet        
lienevät alistaneet        

PASSIIVI
lienee   alistettu         
</pre></td>
								<td>&nbsp;&nbsp;&nbsp;</td>
								<td><pre> 
  en        alistane
  et        alistane
  ei        alistane
  emme      alistane
  ette      alistane
  eivät     alistane


  ei        alistettane


  en    liene  alistanut
  et    liene  alistanut
  ei    liene  alistanut
  emme  liene  alistaneet
  ette  liene  alistaneet
  eivät liene  alistaneet


  ei    liene  alistettu
</pre></td>
							</tr>
						</table>
						<table cellspacing="0" cellpadding="0" border="0">
							<tr>
								<td colspan="2" style="padding-bottom:10px;"><strong>Aktiivin imperatiivi</strong></td>
							</tr>
							<tr>
								<td><pre>PREESENS

(sinä)   alista            
(hän)    alistakoon        
(me)     alistakaamme      
(te)     alistakaa         
(he)     alistakoot        

PASSIIVI
         alistettakoon     

PERFEKTI

ole      alistanut         
olkoon   alistanut         
olkaamme alistaneet        
olkaa    alistaneet        
olkoot   alistaneet        

PASSIIVI

olkoon   alistettu         
</pre></td>
								<td>&nbsp;&nbsp;&nbsp;</td>
								<td><pre> 

  älä       alista 
  älköön    alistako
  älkäämme  alistako
  älkää     alistako                                                                                                
  älkööt    alistako


  älköön    alistettako



  älä      ole  alistanut
  älköön   olko alistanut
  älkäämme olko alistaneet
  älkää    olko alistaneet
  älkööt   olko alistaneet



  älköön   olko alistettu
</pre></td>
							</tr>
						</table>
						<table cellspacing="0" cellpadding="0" border="0">
							<tr>
								<td colspan="2" style="padding-bottom:10px;"><strong>Verbin nominaalimuodot</strong></td>
							</tr>
							<tr>
								<td><pre>I INFINITIIVI              

Lyhyempi muoto:            
         alistaa           

Pitempi muoto:             
         alistaakseni      
         alistaaksesi
         alistaakseen
         alistaaksemme
         alistaaksenne
         alistaakseen

III  INFINITIIVI           

inessiivi    alistamassa   
elatiivi     alistamasta   
illatiivi    alistamaan    
adessiivi    alistamalla
abessiivi    alistamatta   
instruktiivi alistaman     
                           
Passiivi
instruktiivi alistettaman  
                           
                           
</pre></td>
								<td>&nbsp;&nbsp;&nbsp;</td>
								<td><pre>  II INFINITIIVI

  inessiivi     alistaessa
  instruktiivi  alistaen

  Passiivi
  inessiivi     alistettaessa






  IV INFINITIIVI

  nominatiivi   alistaminen
  partitiivi    alistamista
   

  I PARTISIIPPI
  aktiivi       alistava 
  passiivi      alistettava

  II PARTISIIPPI
  aktiivi       alistanut
  passiivi      alistettu
</pre></td>
							</tr>
						</table>

					</div>
				</td>
			</tr></table>		</div>
		<div id="footer"><a href="http://www.oph.fi/"><img src="i/oph_logo_ymmarrasuomea.gif" width="157" height="35" alt="OPH" /></a></div>
	</div>
</body>
</html>
